# 请教陈版关于课题国拨经费的会计处理

提问人：xujoyer 时间：2017-12-28 09:14:14
由牵头单位承接课题项目，本公司作为合作单位收到国拨经费，这部分如何会计处理？作为政府补助,是不是不满足无偿性，且课题结题需审计验收等，要是剩下的钱还可能退回去（一般不会剩）。作为专项应付款，又不满足国家是作为投资人的出资这一条件。参考了陈版以前的帖子：是作为专项应付款核算，比照政府补助处理？是否使用财会〔 2002 〕 18 号文？

回答人：chenyiwei
新准则下不能参照原先原制度下的财会[2002]18号文。建议考虑以下因素： 1 、本企业是直接收到国拨经费，还是牵头单位转拨？牵头单位有无分配资金的自主权？ 2 、本企业在该项目中的角色？是否形成了本企业日后可自主支配用于其他方面并从中受益的研发成果？还是牵头单位转拨的经费就是本企业从该项目中获取经济利益的唯一来源？这两部分经济利益相比哪个是大头？

提问人：xujoyer 时间：2017-12-28 20:04:01
（ 1 ）公司是合作单位，国拨资金由牵头单位转拨，转拨金额是依据上交部委的任务合同书记载金额。该金额最初由牵头单位和合作单位协商确定，上报部委，部委进行了压缩，涉及合作单位的，按压缩后金额拨付。如最初的任务书中描述：合作单位购买A设备需花费 10 万；部委审批文件： 10 万太多， 8 万就够。牵头单位就拨付 8 万。应当认定牵头单位无自主权。 （ 2 ）本企业在项目中并非承担主要角色，仅为测试或实验等。国拨资金未形成专利技术及无形资产等。

回答人：chenyiwei
那么该设备今后还有无其他用途？如无其他用途，本企业承担的 2 万元购买成本如何收回？

提问人：xujoyer 时间：2017-12-29 09:29:56
批复是 8 万的话，一般购买的设备也不会超；若确实超了，就自筹承担。该设备能用于本企业一些工序，为本企业带来经济利益。

回答人：chenyiwei
设备还是正常确认固定资产，收到拨付的设备费时冲减固定资产价值。